【裁判字號】    98,上訴,1047
【裁判日期】    981210
【裁判案由】    違反毒品危害防制條例
【裁判全文】
臺灣高等法院高雄分院刑事判決        98年度上訴字第1047號
上  訴  人  臺灣高雄地方法院檢察署檢察官
上  訴  人
即  被  告  丁○○
                    （現於臺灣高雄看守所羈押中）
選任辯護人  吳春生律師
            鄭伊倫律師
上  訴  人
即  被  告  乙○○
                    （現另案於臺灣高雄監獄執行中）
指定辯護人  本院公設辯護人  于欣潔
上列上訴人等因被告等違反毒品危害防制條例案件，不服臺灣高
雄地方法院97年度訴字第1430號中華民國98年6 月11日第一審判
決（起訴案號：臺灣高雄地方法院檢察署96年度偵字第29694 號
、97年度偵字第1192號、97年度偵緝字第612 號），提起上訴，
本院判決如下：
    主  文
原判決關於乙○○部分，及丁○○販賣第二級毒品，處有期徒刑
陸年，暨丁○○被訴販賣第二級毒品予甲○○共七次判決無罪等
部分，均撤銷。
乙○○連續販賣第二級毒品，處有期徒刑陸年陸月。未扣案販賣
第二級毒品所得共新臺幣參仟伍佰元沒收之，如全部或一部不能
沒收時，以其財產抵償之。
丁○○販賣第二級毒品共八罪，均累犯，各處有期徒刑肆年（於
各罪宣告刑之後，應沒收銷燬、沒收之物，各如附表二各罪所示
）。應執行有期徒刑拾陸年；扣案如附表三編號1 及如附表四編
號1 所示之甲基安非他命共伍包（合計驗後淨重參點壹零肆公克
），均沒收銷燬之；扣案如附表四編號6 所示手機壹支（不含
SIM 卡）、如附表四編號7 、8 所示之筆記本、現金簿各壹本，
均沒收之；未扣案販賣第二級毒品所得合計新臺幣陸仟伍佰元沒
收之，如全部或一部不能沒收時，以其財產抵償之。
其餘上訴駁回。
    事  實
一、乙○○明知甲基安非他命係經毒品危害防制條例第2 條第2
    項第2 款規定列管之第二級毒品，非經允許，不得持有及販
    賣，竟意圖營利，基於販賣第二級毒品甲基安非他命之概括
    犯意，連續於如附表一所示之時、地，各以如附表一所示之
    價格，分別販售如附表一所示之第二級毒品甲基安非他命予
    丙○○及甲○○等人共5 次以牟利。乙○○於警詢、檢察官
    偵查中、原審及本院審理時均自白犯罪。
二、丁○○於民國92年間因施用毒品案件，經臺灣高雄地方法院
    93年度易字第234 號判決判處有期徒刑10月，經提起上訴後
    ，復於本院93年度上易字第154 號案件審理中撤回上訴而確
    定；又於93年間因施用毒品案件，經臺灣高雄地方法院以93
    年度簡字第3358號判決判處有期徒刑6 月確定，並與上開罪
    刑經同院以93年度聲字第2913號裁定定應執行刑有期徒刑1
    年2 月確定，於93年9 月2 日入監，甫於94年9 月29日縮短
    刑期執行完畢。詎仍不知悔改，明知甲基安非他命係經毒品
    危害防制條例第2 條第2 項第2 款規定列管之第二級毒品，
    非經允許，不得持有及販賣，竟仍意圖營利，基於販賣第二
    級毒品甲基安非他命之犯意，以其所持用之如附表四編號6
    所示之0000000000門號（申請人為案外人謝俊賢）行動電話
    作為販賣毒品之聯絡工具，於如附表二所示之時、地，以如
    附表二所示之價格，販售如附表二所示重量之第二級毒品甲
    基安非他命予甲○○、戊○○以牟利。嗣於96年10月16日18
    時10分許，在高雄縣鳳山市○○路129 號之酷酷龍遊藝場內
    為警查獲，當場扣得丁○○所有如附表三所示之物品；復在
    丁○○位於高雄市○鎮區○○路21號16樓之11租屋處內，扣
    得丁○○所有如附表四所示之物品，並進而查知上情。丁○○於96年10月16日警詢中供出其毒品係向綽號「小廖」之男
    子所購買，因而查獲陳嘉郡。
三、案經憲兵司令部鳳山憲兵隊、高雄市政府警察局前鎮分局分
    別報告臺灣高雄地方法院檢察署檢察官偵查起訴。
    理  由
壹、證據能力部分：
    按被告以外之人於審判外之陳述雖不符刑事訴訟法第159 條
    之1 至之4 等4 條之規定，而經當事人於審判程序同意作為
    證據，法院審酌該言詞陳述或書面陳述作成時之情況，認為
    適當者，亦得為證據；當事人、代理人或辯護人於法院調查
    證據時，知有前項不得為證據之情形，而未於言詞辯論終結
    前聲明異議者，視為有前項之同意，刑事訴訟法第159 條之
    5 定有明文。查本案所引之證據，其原屬於傳聞證據部分，
    檢察官及被告、辯護人於本院準備程序，或同意作為證據、
    或知有前項不得為證據之情形，而未於言詞辯論終結前聲明
    異議（被告丁○○對於人證部分），本院審酌該等言詞陳述
    或書面陳述作成時，並無不宜作為證據之情形，依上開規定
    有證據能力。
貳、被告乙○○部分：
一、關於事實之認定：
    訊據上訴人即被告乙○○對上開販賣第二級毒品甲基安非他
    命之事實，業於本院審理時坦承不諱，並經證人丙○○於原
    審、證人甲○○於偵查中及原審均具結證述在卷；而關於證
    人丙○○向被告乙○○購買第二級毒品甲基安非他命之次數
    一節，業據證人丙○○於原審審理中證稱：伊係94年1 月間
    向被告乙○○購買2 次甲基安非他命，金額各新台幣（下同
    ）500 元。至94年3 月間伊係帶甲○○到被告乙○○位在五
    甲二路的住處，由甲○○向被告乙○○購買兩次甲基安非他
    命，金額各1 千元，不是伊自己要買；另甲○○自己於同年
    月在酷酷龍遊藝場向被告乙○○購買甲基安非他命500 元一
    事，伊則不知情等語明確（原審訴卷第126 、127 頁），核
    與證人甲○○於偵查中證稱：伊除在酷酷龍遊戲場向被告乙○○買過安非他命外，於94年3 月份有在被告乙○○五甲住
    處向被告乙○○買過安非他命；伊向被告乙○○買安非他命
    是丙○○所介紹等語（偵二卷第20頁），大致相符，足以採
    信。至證人丙○○於偵查中雖證稱：伊於94年3 月份在被告
    乙○○五甲住處內向被告乙○○買第二級毒品甲基安非他命
    2 、3 次等語（偵二卷第6 頁），惟隨後復證稱：94年3 月
    間伊帶甲○○到被告乙○○五甲住處買安非他命等語（同上
    卷頁），足見證人丙○○於偵查中所稱94年3 月間向被告乙○○購毒事宜，究係證人丙○○自己所購買，抑或係介紹證
    人甲○○向被告乙○○購買第二級毒品甲基安非他命不甚明
    確，自無法遽以採認。據此，足認證人丙○○於94年3 月間
    係帶證人甲○○到被告乙○○位在五甲二路的住處，由證人
    甲○○向被告乙○○購買兩次金額各1 千元之甲基安非他命
    ，起訴書犯罪事實欄一、(二)誤載為證人丙○○以1 千元之代
    價向被告乙○○購買第二級毒品甲基安非他命兩次，係有誤
    會，應予更正。綜上，被告乙○○如附表一所示之連續販賣
    第二級毒品甲基安非他命之犯行，堪以認定，應依法論科。
二、論罪部分：
(一)、新舊法比較：
  1.按毒品危害防制條例第4 條第2 項、第17條，已於98年5 月
    20日修正公布，依同條例第36條規定：「本條例自公布後6
    個月施行。」於同年11月20日施行，其第4 條第2 項之法定
    刑，原規定：「處無期徒刑或7 年以上有期徒刑，得併科新
    台幣7 百萬元以下罰金。」修正後規定：「處無期徒刑或7
    年以上有期徒刑，得併科新台幣1 千萬元以下罰金。」，併
    科罰金部分，由「新台幣7 百萬元」，提高為「新台幣1 千
    萬元」，以舊法對行為人有利。又修正前第17條規定：「犯
    第4 條第1 項至第4 項、第5 條第1 項至第4 項前段、第6
    條第1 項至第4 項、第7 條第1 項至第4 項、第8 條第1 項
    至第4 項、第10條或第11條第1 項、第2 項之罪，供出毒品
    來源，因而破獲者，得減輕其刑。」修正後第17條第1 項規
    定：「犯第4 條至第8 條、第10條或第11條之罪，供出毒品
    來源，因而查獲其他正犯或共犯者、減輕或免除其刑」，並
    增訂第2 項規定：「犯第4 條至第8 條之罪於偵查及審判中
    均自白者，減輕其刑」，以新法對行為人有利。本件被告乙○○所犯上開販賣第二級毒品之行為，因於警詢、偵查、原
    審及本院審理中均自白犯罪（詳後述），而有該條例修正後
    第17條第2 項規定之適用，經綜合比較結果，以適用新法對
    被告乙○○有利，自應一體適用修正後同條例4 條第2 項、
    第17條第2 項規定，合先敘明。
  2.查被告乙○○行為後，刑法業經總統於94年2 月2 日，以華
    總一義字第09400014901 號令修正公布，並自95年7 月1 日
    施行（下稱修正後刑法）。而按行為後法律有變更者，適用
    行為時之法律。但行為後之法律有利於行為人者，適用最有
    利於行為人之法律，修正後刑法第2 條第1 項定有明文。另
    於比較時應就罪刑有關之共犯、未遂犯、想像競合犯、牽連
    犯、連續犯、結合犯，以及累犯加重、自首減輕暨其他法定
    加減原因（如身分加減）與加減比例等一切情形，本於統一
    性及整體性原則，綜其全部罪刑之結果而為比較（最高法院
    95年5 月23日刑事庭第8 次會議決議參照）。經查：
  刑法業已刪除連續犯之規定，此刪除雖非犯罪構成要件之變
    更，但顯已影響行為人刑罰之法律效果，自屬法律有變更，
    經比較新舊法結果，修正後刑法尚無有利於行為人。
  依修正前刑法第68條規定：罰金加重者，僅加重其最高度；
    依修正後同法第67條則規定：罰金加重者，其最高度及最低
    度同加重之，經比較新舊法結果，修正後刑法第68條之規定
    並未有利於行為人。
  綜合比較上開相關刑法修正規定之結果，以修正前刑法規定
    對被告乙○○較有利，依修正後刑法第2 條第1 項前段規定
    ，就被告乙○○部分，自應適用修正前刑法之規定予以論罪
    科刑。
(二)、按甲基安非他命為毒品危害防制條例第2 條第2 項第2 款所
    明定之第二級毒品。核被告乙○○販賣第二級毒品甲基安非
    他命行為，係犯修正後毒品危害防制條例第4 條第2 項之販
    賣第二級毒品罪。其為販賣而持有第二級毒品甲基安非他命
    ，持有之低度行為應為販賣之高度行為所吸收，不另論罪。
    又被告乙○○先後5 次販賣第二級毒品甲基安非他命之犯行
    ，時間緊接，所犯構成要件相同之罪名，顯係基於概括犯意
    反覆為之，應依修正前刑法第56條連續犯之規定以一罪論，
    並加重其刑，惟法定刑無期徒刑部分，依法不得加重。又按
    修正後毒品危害防制條例第17條第2 項規定：「犯第4 條至
    第8 條之罪於偵查及審判中均自白者，減輕其刑」，而此項
    規定，旨在獎勵犯罪人之悛悔，同時使偵查或審判機關易於
    發現真實，以利毒品查緝，俾收防制毒品危害之效；故不論
    該被告之自白，係出於自動或被動、簡單或詳細、1 次或多
    次，並其自白後有無翻異，苟其於偵查及審判中均有自白，
    即應依法減輕其刑（參考最高法院98年度台上字第6928號判
    決意旨）。經查，被告乙○○於警詢供稱：「甲○○係向丁○○購買二級毒品安非他命1 包，丁○○將1 小包二級毒品
    安非他命交給我，說等會有一名男子會來購買1 小包二級毒
    品安非他命，叫我將二級毒品安非他命交給他並收取新台幣
    500 元」（警一卷第3 頁），於偵查中供稱：「（94年3 月
    份某日中午12時，你有沒有在鳳山市○○○路附近之酷酷龍
    遊藝場內幫丁○○將1 小包安非他命交給甲○○並收100 元
    ？）有。」（見偵三卷第23頁），於原審供稱：「……於94
    年1 月間賣給丙○○兩次甲基安非他命，實際金額為500 元
    或1 仟元不等，我已經記不清楚了，而94年3 月我是以1000
    元之代價賣給丙○○甲基安非他命兩次，而在94年3 月間，
    我則以500 元之代價賣給甲○○甲基安非他命1 次，而這5
    次的交付地點就如起訴書所載（見原審審訴卷第117 頁正面
    ）、「我認罪」（見原審訴卷第56頁）、「（經審判長提示
    起訴事實一之(一)(二)(三)並告以要旨）均稱：認罪」（見原審卷
    第150 頁、第151 頁）、於本院審理時供稱：承認全部犯罪
    事實，對犯罪事實都沒意見等語（見本院卷第83頁、第233
    頁背面），足見被告乙○○於偵查及審判中均自白犯罪，自
    應依上開修正後毒品危害防制條例第17條第2 項規定，減輕
    其刑。並先加後減。
三、撤銷改判及科刑、沒收之理由：
    原審論處被告乙○○罪刑，固非無見；惟查：(一)有如上述，
    毒品危害防制條例第4 條第2 項、第17條，已於98年5 月20
    日修正公布，於同年11月20日施行，原審未及比較新舊法，
    並適用修正後第17條第2 項予以減刑，容有未合；(二)原審論
    處被告乙○○連續販賣第二級毒品，依修正前刑法第56條規
    定論以一罪，並依法加重其刑（見原判決第10面），惟未敘
    明法定刑無期徒刑部分，依法不得加重，尚未盡恰。被告上
    訴意旨以原判決量刑過重而指摘原判決過重，為有理由（未
    及適用上開減刑規定），應將原判決關於被告乙○○部分撤
    銷改判。爰審酌被告乙○○竟圖一己私利而出售牟利，販賣
    第二級毒品甲基安非他命，殘害國民身心健康，助長社會濫
    用毒品風氣，惟念及被告乙○○犯後坦承全部犯行，及其販
    賣總量、獲利均非甚鉅等一切情狀，量處如主文第二項所示
    之刑。又被告乙○○如附表一所示各次販賣第二級毒品甲基
    安非他命所得之款項，係被告乙○○犯罪所得之財物，應依
    毒品危害防制條例第19條第1 項之規定，宣告沒收之，如全
    部或一部不能沒收時，以其財產抵償之。
參、被告丁○○部分：
一、撤銷改判部分（即原審判決丁○○販賣第二級毒品，處有期
    徒刑6 年部分，及被訴販賣第二級毒品予甲○○即起訴事實
    二之(二)(三)(四)(五)(六)(七)(九)等7 次經原審判決無罪部分）
(一)、關於事實之認定：
    訊據上訴人即被告丁○○固坦承如附表二所示其以1 千元之
    代價販賣不詳重量之第二級毒品甲基安非他命1 包予證人戊○○之事實，惟辯稱：因證人戊○○表示購毒款項要先欠著
    ，所以伊並未獲取販毒款項云云；並矢口否認有販賣甲基安
    非他命於甲○○，辯稱：甲○○因為經採尿被發現有吸毒，
    所以他就向軍中輔導長說是向我買的，從那以後，我對他感
    覺就不好，所以他打電話給我的時候，我就會罵他，我認為
    他因此對我懷恨在心云云。經查：
  1.販賣予戊○○部分：
    被告丁○○如附表二編號7 所示販賣第二級毒品予戊○○之
    事實，業據被告丁○○於原審審理時坦承不諱，核與證人戊○○於偵查中及原審審理時具結證述之情節大致相符，並有
    證人戊○○於購毒當日以其持用之門號0000000000號行動電
    話撥打被告丁○○持用之門號0000000000號行動電話之通聯
    紀錄1 份在卷可參（見偵一卷第58頁）。雖被告丁○○於原
    審及本院審理中辯稱：證人戊○○尚未給付購毒款項1 千元
    云云，且亦否認扣案如附表四編號7 、8 所示之筆記本及現
    金簿為其所有。然查，上開筆記本及現金簿均係在被告丁○○位於高雄市○鎮區○○路21號16樓之11租屋處所扣得乙情
    ，有卷附高雄市政府警察局前鎮分局搜索暨扣押筆錄、鳳山
    憲兵隊扣押物品清冊目錄表在卷可考（警二卷第19至21頁、
    第23頁），並據被告丁○○於警詢時供陳上開物品均係其所
    有等語明確（警二卷第37、38頁），是被告丁○○於原審及
    本院審理中翻異前詞否認該筆記本及現金簿為其所有云云，
    已非可信，且觀諸筆記本及現金簿內容所示：9 月10日「賣
    牛仔褲1000元」等語，恰與其自承於96年9 月10日以1 千元
    之代價販賣第二級毒品甲基安非他命等情相符，足認上開筆
    記本及現金簿應係被告丁○○所有，且供其上述販賣第二級
    毒品犯行所用之物，並依該現金簿內容將上開「賣牛仔褲」
    之1 千元列為收入金額乙情觀之，足認被告丁○○亦已收取
    該筆販毒款項，其所辯證人戊○○尚未給付購毒款項云云，
    自不足採信，
  2.販賣予甲○○部分：
  被告丁○○有附表二編號1 、2 、3 、4 、5 、6 、8 販賣
    第二級毒品甲基安非他命予甲○○之事實，業據證人甲○○
    於警詢陳稱：「還有另外一位綽號『鼻仔』（按係被告丁○○）購買」、「綽號『鼻仔』的聯絡電話為0000000000」、
    「我與綽號『鼻仔』手機聯絡後，都是由他聯絡地點（每次
    地點都不同），我再前往，平常都是我在指定地點等他前往
    ，他使用的交通工具為機車（車牌號碼我不清楚），交易方
    式為一手交錢，一手交貨」、「……我最後一次與綽號『鼻
    仔』聯絡時間為96年9 月20日至30日之間」（警一卷第8 頁
    、第9 頁），於偵查中具結證稱：伊於96年6 月15日晚上6
    時30分以500 元代價向被告丁○○購買安非他命等語（偵一
    卷第50頁），並於原審審理中證稱：伊於警詢時所證：「96
    年6 月15日18時28分31秒門號0000000000撥打門號00000000
    00通話時間30秒，基地台地點為高雄縣大寮鄉；復於96年6
    月15日18時29分14秒門號0000000000撥打門號0000000000通
    話時間47秒，基地台高雄市小港區，上述2 通電話是我撥打
    給丁○○。向丁○○購買第二級毒品安非他命，金額為500
    元，毒品數量為1 小包( 重量不清楚) 。」等情為實在等語
    （原審訴卷第58、59頁；警四卷第8 、9 頁）；又證稱：伊
    於96年6 月29日晚上8 時以500 元代價向被告丁○○購買安
    非他命等語（偵一卷第50頁），並於原審審理中證稱：伊於
    警詢時所證：「96年6 月29日20時5 分至96年6 月29日21時
    56分期間，門號0000000000撥打門號0000000000共計6 通，
    這是我向丁○○購買二級毒品安非他命，因我與他原本相約
    於20時5 分交易，但他一直未出現，所以我一直與他連絡，
    後有與他交易，交易金額為500 元，數量為1 小包（重量不
    清楚）。」等情為實在等語（原審訴卷第58、59頁、警四卷
    第9 頁）；又證稱：伊於96年7 月6 日晚上6 時30分在伊家
    樓下以500 元代價向被告丁○○購買安非他命等語（偵一卷
    第50頁），並於原審審理中證稱：伊於警詢時所證：「96年
    7 月6 日17時4 分16秒門號0000000000撥打門號0000000000
    通話時間39秒，另於96年7 月6 日17時7 分52秒門號000000
    0000撥打門號0000000000通話時間120 秒，復於96年7 月6
    日18時17分06秒門號0000000000撥打0000000000通話時間18
    秒，共3 通，前兩通為我休假前，先與丁○○連繫要購買毒
    品事宜，第3 通電話內容為我已休假返家，最後有購買，金
    額為500 元，數量為1 小包（重量不清楚）。」等情為實在
    等語（原審訴卷第58、59頁、警四卷第9 、10頁）；又於偵
    查及原審審理中證稱：伊於96年7 月30日7 時48分許、同年
    8 月4 日7 時17分許、同年8 月17日17時8 分許及同年9 月
    21日14時47分許，均在伊家樓下，各以1 千元代價向被告丁○○購買安非他命等語。且證人甲○○持用之0000000000手
    機門號亦於所指上述交易毒品時間，各有與被告丁○○持用
    之0000000000門號有通話紀錄，並有各該通聯紀錄（警四卷
    第12頁至第18頁、偵一卷第29頁、第35頁至第40頁）及扣案
    如附表四編號7 、8 所示之筆記本及現金簿可憑。又本案係
    證人甲○○因施用毒品案件，經鳳山憲兵隊查獲，業據其於
    鳳山憲兵隊調查時陳明在卷（見警四卷第7 頁），足證證人
    甲○○確有施用毒品之行為，且證人甲○○係因施用毒品案
    件經查獲，經追問而供出實情，與被告丁○○又無任何仇怨
    ，自不致誣陷被告丁○○。證人甲○○上開證述自屬可採。
  關於交易價格，業據證人甲○○於偵查中證稱：96年6 月15
    日、29日、同年7 月6 日，各以500 元價錢購買，96年7 月
    30日、同年8 月4 日、同年月17日、21日各以1000元價格購
    買等情（見偵一卷第50頁）。又關於交貨地點，證人甲○○
    於96年10月3 日在鳳山憲兵隊陳稱：與被告丁○○（即綽號
    「鼻仔」）手機聯絡後，都是由他提供地點（每次地點都不
    同），我再前往，平常都是我在指定地點等他前往等情（見
    警一卷第8 、9 頁），已如前述；於96年10月17日在鳳山憲
    兵隊陳稱：我與他交易場所，有時在高雄市區，有時在我住
    家大樓前等語（見警二卷第7 、8 頁）；於96年11月1 日在
    鳳山憲兵隊陳稱：我大約從96年6 月間開始向丁○○購買，
    交易地點大約在高雄市三民區、苓雅區及我家樓下等3 處（
    見警四卷第8 頁），於原審證稱：我只能確認交易時間，交
    易地點不能確定等情（見原審訴卷第59頁）；而甲○○於96
    年間之住處為高雄市○○區○○路431 號14樓乙情，業據證
    人甲○○於偵查中證述在卷（偵一卷第15頁），並有其個人
    基本資料查詢結果單乙紙附卷可參（原審訴卷第42頁）。綜
    合上開證人甲○○證述內容，其向被告丁○○購買甲基安非
    他命地點係在高雄市三民區、苓雅區及甲○○在高雄市○○
    區○○路431 號14樓住處前等處，但無法確定每次確實交易
    地點。衡情，甲○○向被告丁○○購買第二級毒品甲基安非
    他命之次數，計多達7 次，每次交貨地點又由被告丁○○指
    定，甲○○再前往等候，交易地點既非同一，甲○○不能熟
    記確定每次交易地點，應屬事理之常。而證人甲○○自警詢
    、偵查中、原審及本院審理中，均證稱有向被告夠買第二級
    毒品甲基安非他命無誤，不能因證人甲○○不能確定或誤記
    交貨地點，而全盤否認其向被告丁○○購買甲基安非他命之
    事實。
  邇來政府為杜絕毒品氾濫，毒害人民甚深，再三宣導教民眾
    遠離毒品、媒體之報導既深且廣，對於毒品之禁絕，應為民
    眾所熟悉。又政府對於查緝施用、轉讓及販賣毒品無不嚴格
    執行，且販賣毒品罪更係重罪，設若無利可圖，衡情一般持
    有毒品者，當不致輕易將持有毒品交付他人。況乎第二級毒
    品海洛因價格不貲、物稀價昂，且販賣第二級毒品甲基安非
    他命係違法行為，非可公然為之，亦無公定之價格，不論任
    何包裝，均可任意分裝增減分量，每次買賣價量，亦可能隨
    時依雙方間之關係深淺、資力、需求量及對行情之認知、來
    源是否充裕、查緝是否嚴緊，購買者被查獲時供述購買對象
    之可能性風險之評估等，因而異其標準，並隨時機動調整，
    非可一概而論，是販賣之利得除經坦承犯行或價量俱臻明確
    外，委難查得實情，販賣毒品之人從價差或量差中牟利方式
    雖異，其意圖營利之非法販賣行為則一，足見本件被告丁○○販賣第二級毒品甲基安非他命之舉，主觀上確有牟利意圖
    ，應堪認定。
  綜上所述，被告丁○○有如附表二所示販賣第二級毒品之犯
    行，堪予認定，應依法論科。
二、論罪部分：
(一)、有如上述，毒品危害防制條例4 條第2 項、第17條，已於98
    年5 月20日修正公布，同年11月20日施行，其第4 條第2 項
    之法定刑，併科罰金部分，由「新台幣7 百萬元」，提高為
    「新台幣1 千萬元」，以舊法對行為人有利。又修正後同條
    例第17條第1 項規定，有利於行為人。經綜合比較結果，以
    新法對行為人有利。被告丁○○上開犯行應適用同條例第17
    條第1 項減輕其刑（理由詳如後述），是應一體適用修正後
    之規定。核被告丁○○所為，均係犯毒品危害防制條例第4
    條第2 項之販賣第二級毒品罪。其為販賣而持有第二級毒品
    甲基安非他命，持有之低度行為應為販賣之高度行為所吸收
    ，不另論罪。被告丁○○有如事實欄二所示前科，並於94年
    9 月29日縮短刑期執行完畢等情，有其臺灣高等法院被告前
    案紀錄表1 份在卷可考，其於有期徒刑之執行完畢後5 年內
    ，故意再犯本件有期徒刑以上之罪，均為累犯，均應依刑法
    第47條第1 項之規定加重其刑，惟法定刑無期徒刑部分，依
    法不得加重。又按修正後毒品危害防制條例第17條第1 項規
    定：「犯第4 條至第8 條、第10條或第11條之罪，供出毒品
    來源，因而查獲其他正犯或共犯者、減輕或免除其刑」，查
    本件被告丁○○於96年10月16日警詢中供出其毒品係向綽號
    「小廖」之男子所購買（警二卷第39頁），並在警方監控下
    ，由被告丁○○撥打「小廖」電話約定為甲基安非他命毒品
    之交易，嗣於當日23時許，為警在約定交易地點即高雄市瑞
    豐夜市門口，當場查獲與「小廖」有販賣第二級毒品甲基安
    非他命犯意聯絡，而負責前來交付毒品之陳嘉郡（綽號「佳
    君」），陳嘉郡因而經臺灣高雄地方法院檢察署檢察官提起
    公訴後，由臺灣高雄地方法院以97年度訴字第785 號以陳嘉
    郡犯販賣第二級毒品未遂罪，判處判處有期徒刑6 年，經上
    訴後，因陳嘉郡坦認犯行，由本院97年度上訴字第1522號改
    判有期徒刑3 年10月確定等情，業經原審職權調取上開刑事
    案卷核閱無誤，故本件被告丁○○既已供出其毒品來源即綽
    號「小廖」之人，並因此查獲其他正犯陳嘉郡，爰依毒品危
    害防制條例第17條第1 項規定，減輕其刑。並先加後減之。
    被告丁○○上開8 次犯行，犯意各別，應予分論併罰。
三、原審論處被告丁○○販賣第二級毒品罪刑，固非無見；惟查
    ：(一)有如上述，毒品危害防制條例4 條第2 項、第17條，已
    於98年5 月20日修正公布，同年11月20日施行，原審未及比
    較新舊法，尚有未合；(二)被告丁○○係累犯，原審依法加重
    其刑，但未敘明法定刑無期徒刑部分，依法不得加重（見原
    審判決第10面）；(三)被告丁○○所犯附表二編號1 、2 、3
    、4 、5 、6 、8 部分之犯行，原審認為不能證明犯罪，而
    為無罪之諭知，亦有未當，理由詳如上述。被告上訴意旨指
    摘原判決量刑過重雖不足取，但檢察官上訴意旨以上述(三)理
    由指摘原判決此部分不當，為有理由，且原判決併有上開(一)
    (二)可議之處，自應將原判決關於被告丁○○販賣第二級毒品
    ，判處有期徒刑6 年部分，及被訴販賣第二級毒品甲基安非
    他命予甲○○共7 次部分，原審判決無罪等部分，均撤銷改
    判。爰審酌被告丁○○當深知毒品對人體之危害性，竟圖一
    己私利而出售牟利，販賣第二級毒品甲基安非他命，殘害國
    民身心健康，助長社會濫用毒品風氣，其販賣之數量，所得
    利益，及其犯罪後之態度等一切情狀，各量處如附表二所示
    之刑，並定期應執行刑為有期徒刑16年。扣案如附表三編號
    1 及附表四編號1 分別所示之白色晶體共5 包，經檢察官先
    後送請高雄市立凱旋醫院及高雄醫學大學附設中和紀念醫院
    鑑定結果，各均驗呈甲基安非他命陽性反應（合計驗前淨重
    為3.161 公克、驗後淨重為3.104 公克【因該批甲基安非他
    命先後送請高雄市立凱旋醫院及高雄醫學大學附設中和紀念
    醫院重複鑑定，是上開重量係以高雄市立凱旋醫院之檢驗結
    果計算驗前淨重，而以高雄醫學大學附設中和紀念醫院檢驗
    結果計算驗後淨重】），足認均為第二級毒品甲基安非他命
    無訛，皆應依毒品危害防制條例第18條第1 項前段之規定沒
    收銷燬之。另包裝上開第二級毒品甲基安非他命之包裝袋5
    個，因與毒品難以析離，應視同第二級毒品甲基安非他命，
    不問屬於犯人與否，併應均依毒品危害防制條例第18條第1
    項前段規定，宣告沒收銷燬之。至送驗耗損之部分，因已滅
    失，爰不另予宣告沒收銷燬。又扣案如附表四編號6 所示之
    手機1 支（不含登記為謝俊賢所有之SIM 卡1 張），為被告
    丁○○所有乙情，業據被告丁○○於原審審理時供陳在卷（
    原審訴卷第149 頁）；另如附表四編號7 、8 所示筆記本及
    現金簿各1 本，亦皆為被告丁○○所有乙情，且與上開手機
    1 支均係供被告丁○○為本件上開犯罪所用，已為本院認定
    如前，爰均依毒品危害防制條例第19條第1 項之規定宣告沒
    收之。又被告丁○○如附表二所示販賣第二級毒品甲基安非
    他命所得之款項，因係被告丁○○犯罪所得之財物，應依毒
    品危害防制條例第19條第1 項之規定，宣告沒收之，如全部
    或一部不能沒收時，以其財產抵償之。至扣案如附表三編號
    3 及如附表四編號3 所示之夾鏈袋，業據被告丁○○供稱係
    其女友裝飾品所用等語（偵一卷第4 、11頁、原審訴卷第15
    0 頁），且本件在查獲現場及被告丁○○租屋處亦未查扣電
    子磅砰或其他分裝毒品之器具，並衡以夾鏈袋用途甚廣，原
    非專供分裝毒品販賣使用一途，自無從遽認與被告丁○○本
    案犯罪有關；如附表三編號4 及附表四編號4 所示之吸食器
    共2 批，均為被告丁○○施用第二級毒品所用之物，業據被
    告丁○○於偵查中供明在卷（偵一卷第12頁），核與本案被
    告丁○○犯罪無關；如附表三、四其餘編號所示物品，亦均
    查無證據證明與本案被告丁○○犯罪有關，爰皆不予以諭知
    沒收，併此敘明。
二、上訴駁回部分（即被告丁○○被訴起訴事實一即共同販賣第
    二級毒品予丙○○、甲○○，及被訴起訴事實二之(一)即販賣
    予乙○○、(十)販賣予己○○，均經原審判決無罪部分）：
(一)、公訴意旨略以：
  1.被告丁○○與同案被告乙○○2 人共同基於販賣第二級毒品
    甲基安非他命之概括犯意聯絡，以「丁○○提供貨源，再由
    乙○○送貨之方式」，先後於如附表一所示之時、地，各以
    如附表一所示之價格，分別販售如附表一所示數量之第二級
    毒品甲基安非他命予附表一各該編號所示之人（惟起訴書就
    附表一編號二所載之交易對象為丙○○）以牟利。因認被告
    丁○○涉有毒品危害防制條例第4 條第2 項之連續販賣第二
    級毒品犯嫌等語。（即起訴事實一部分）。
  2.被告丁○○復基於販賣第二級毒品甲基安非他命之犯意，以
    0000000000號行動電話作為聯絡工具，與購買毒品者約定交
    易毒品地點，而有下列販賣毒品行為：
  (1)於96年6 月中旬某日21時許，在高雄縣鳳山市○○○路附近
    之酷酷龍遊藝場內，以1 千元價格販賣第二級毒品甲基安非
    他命予乙○○。（即起訴事實二之(一)部分）。
  (2)於96年10月6 日16時51分許，在高雄市○鎮區○○路附近，
    以1 千元價格販賣第二級毒品甲基安非他命予己○○。（即
    起訴事實二之(十)部分）。
    嗣於96年10月16日18時10分許，在高雄縣鳳山市○○路129
    號之酷酷龍遊藝場內為警查獲，當場扣得如附表三所示之物
    品；復在丁○○位於高雄市○鎮區○○路21號16樓之11租屋
    處內，扣得如附表四所示之物品。因認被告丁○○涉有毒品
    危害防制條例第4 條第2 項之販賣第二級毒品犯嫌等語。
(二)、按犯罪事實應依證據認定之，無證據不得認定其犯罪事實；
    又不能證明被告犯罪者，應諭知無罪之判決，刑事訴訟法第
    154 條第2 項、第301 條第1 項分別定有明文。再按，事實
    之認定，應憑證據，如未能發現相當證據，或證據不足以證
    明，自不能以推測或擬制之方法，為裁判基礎；且認定不利
    於被告之事實須依積極證據，苟積極證據不足為不利於被告
    事實之認定時，即應為有利於被告之認定；另認定犯罪事實
    所憑之證據，雖不以直接證據為限，間接證據亦包括在內，
    然無論直接證據或間接證據，其為訴訟上之證明，須於通常
    一般之人均不致有所懷疑，而得確信其為真實之程度者，始
    得據之為有罪之認定，倘其證明尚未達到此一程度，而有合
    理之懷疑存在，無從使事實審法院得有罪之確信時，即應由
    法院為諭知被告無罪之判決（最高法院30年上字第816 號、
    40年台上字第86號、76年台上字第4986號判例意旨）。
(三)、公訴意旨認被告丁○○涉有上揭共同連續販賣第二級毒品罪
    嫌、販賣第二級毒品罪嫌，無非係以證人即同案被告乙○○
    於警詢及偵查中之證述、證人己○○分別於警詢及偵查中所
    為之證述、被告丁○○持用之0000000000門號之雙向通聯紀
    錄及扣案如附表三、四所示之第二級毒品甲基安非他命、夾
    鏈袋、手機、筆記本、現金簿等物暨該等毒品之鑑驗報告等
    件為其主要論據。然訊據被告丁○○堅詞否認有前揭販賣第
    二級毒品之犯行，辯稱：伊沒有於94年間與被告乙○○共同
    販賣第二級毒品甲基安非他命予丙○○及甲○○等人，亦沒
    有於96年間販賣第二級毒品甲基安非他命予乙○○、己○○
    等語。經查：
  1.被告丁○○綽號為「鼻孔」，並持用0000000000門號之行動
    電話。證人己○○持用門號0000000000號之手機，該門號於
    上開公訴意旨2.(9)所指之交易毒品時間有與被告丁○○持用
    之0000000000門號有通聯紀錄等情，業為被告丁○○自承在
    卷，且有門號0000000000之雙向通聯紀錄資料附卷可稽，固
    堪以認定。
  2.起訴事實一，被告丁○○被訴與同案被告乙○○共同販賣第
    二級毒品甲基安非他命部分：
  (1)被告丁○○有上開前科，於93年9 月2 日入監，並於94年9
    月29日縮短刑期執行完畢之事實，有被告丁○○之臺灣高等
    法院被告前案紀錄表在卷可查，是被告丁○○於93年9 月2
    日至94年9 月29日期間均在監服刑乙情，堪以認定。
  (2)又被告丁○○被訴與被告乙○○共同販賣第二級毒品甲基安
    非他命予證人丙○○、甲○○之犯罪時間為94年1 月及3 月
    間，已為起訴書犯罪事實欄列載明確，且本件證人丙○○及
    甲○○向被告乙○○購買第二級毒品甲基安非他命之時間分
    別係「94年」之1 月、3 月間等情，迭據證人丙○○及甲○○分別於偵查及原審審理中具結證述屬實（偵二卷第6 、20
    頁；原審訴卷第121 至123 、126 、127 頁），核與被告乙○○所供認之販賣第二級毒品甲基安非他命予證人丙○○及
    甲○○時間相符，堪予認定。是被告丁○○於前開被訴販賣
    第二級毒品甲基安非他命予證人丙○○及甲○○之時間，尚
    在監獄服刑中，顯無可能與被告乙○○共同販賣第二級毒品
    予上開人等。
  (3)雖被告乙○○前於警詢中供稱：94年3 月某日中午12時許，
    甲○○係向丁○○購買第二級毒品安非他命1 包，丁○○將
    1 小包第二級毒品安非他命交給伊，說等會有1 名男子會來
    購買1 小包第二級毒品安非他命，叫伊將第二級毒品安非他
    命交給該男子並收取500 元云云（偵一卷第82頁）、於偵查
    中供稱：伊於94年1 月份及3 月份有幫丙○○向丁○○拿50
    0 或1 千元的安非他命；於94年3 月份某日中午12時有幫丁○○將1 小包安非他命交給甲○○並收取現金云云（偵三卷
    第23、24頁），然同案被告乙○○嗣於原審審理中則具結證
    稱：伊於警詢及偵查中供述甲○○、丙○○是向丁○○購買
    毒品等情，是因為當時製作筆錄的警員說丁○○供稱伊有販
    賣毒品，所以伊很生氣，才故意指稱上情等語（原審訴卷第
    73、74頁），佐以證人甲○○於原審審理時具結證述：伊於
    94年間有向乙○○購買毒品，但沒有向丁○○購買毒品，伊
    於94年間不認識丁○○；伊未曾於94年3 月間先與丁○○聯
    絡購買毒品事宜後，再由乙○○將毒品交付給伊等語（原審
    卷第59、60頁）、證人丙○○於原審結證稱：伊係94年間開
    始吸毒，當時伊只有向乙○○購買毒品，伊沒有向丁○○買
    過毒品等語（原審訴卷第122 至124 頁），足徵證人乙○○
    於原審所證上情，應可採信，故其於警詢及偵查中指述與被
    告丁○○共同販賣第二級毒品甲基安非他命等情，自無作為
    不利被告丁○○之認定。
  (4)據上，被告丁○○被訴起訴事實一所示之連續販賣第二級毒
    品犯行部分，僅有證人乙○○上述重大瑕疵指證可據，依前
    述最高法院判決意旨，自難僅以此等證據資為不利被告丁○○之依憑，而據以推論被告丁○○有此部分犯行。
  2.起訴事實二之(一)即被訴販賣第二級毒品予乙○○部分：
  (1)證人乙○○固於偵查中具結證稱：伊有向被告丁○○買過安
    非他命，最後1 次是96年6 月中旬某日晚上9 點多，在酷酷
    龍遊藝場內以1 千元向被告丁○○購得安非他命1 包約0.4
    公克；伊是用0000000000打丁○○的手機0000000000聯絡等
    語（偵一卷第97、98頁），惟證人乙○○嗣於原審審理中具
    結證稱：伊沒有向被告丁○○買過毒品，伊之前所述不實在
    ；當初是因為製作筆錄的警員說丁○○有供稱伊販賣毒品，
    所以伊很生氣，才故意指稱上情，甚至到檢察官開庭時，伊
    仍然很生氣，所以才會如此證述，伊承認在偵查中指述被告
    丁○○賣毒品予伊等情係作偽證等語（原審訴卷第73至75頁
    ），並參諸證人乙○○持用之0000000000門號於96年6 月間
    根本未與被告丁○○持用之0000000000門號有任何通話紀錄
    乙情，亦有被告丁○○上開門號通聯紀錄資料在卷可考（偵
    一卷第166 至270 頁），足認證人乙○○指證被告丁○○販
    賣第二級毒品甲基安非他命之上情，不足採信。
  (2)據上，被告丁○○被訴起訴事實二之(一)所示之販賣第二級毒
    品犯行部分，僅有毒品施用者即證人乙○○上述瑕疵指證可
    據，依前述最高法院判決意旨，自難僅以此等證據資為不利
    被告丁○○之依憑，而據以推論被告丁○○有此部分犯行。
  3.起訴事實二之(十)即被訴販賣第二級毒品予證人己○○部分：
  (1)證人己○○固於偵查中證稱：綽號鼻孔的男子就是丁○○，
    伊是於96年10月6 日16時51分許在瑞隆路以1 千元向被告丁○○購得安非他命1 包；伊係借用伊姊姊吳美惠的手機0000
    000000號撥打被告丁○○電話0000000000號約定地點和金額
    等語（偵一卷第88、89頁），且證人己○○所持上述000000
    0000號門號於96年10月6 日16時51分16秒至30秒許發話予被
    告丁○○持用之手機門號0000000000號之紀錄，亦有被告丁○○持用之0000000000門號通話紀錄1 份在卷可考（偵一卷
    第67頁），惟證人己○○業於原審審理中具結證稱：伊沒有
    向被告丁○○買過毒品，伊在警詢之陳述不實在；當初是警
    員通知伊姐到警局，伊陪伊姐一起去，警員就要伊指認被告
    丁○○有賣毒品，但伊說沒有向被告丁○○買過毒品，警員
    便說伊若不指認就不讓伊與伊姐離去；當時伊是為了廟寺的
    事要打電話給乙○○，才會打0000000000這支電話，伊不是
    要談買毒品的事等語（原審訴卷第67、68頁），核與證人乙○○於原審所證：伊認識己○○，是廟會的朋友，可能是因
    伊於96年10月5 日因通緝到案被收押，而己○○要找伊找不
    到，才會打丁○○的電話來找伊等語（原審訴卷第75頁），
    大致相符，並佐以上述證人己○○於96年10月6 日與被告丁○○之通話僅短短14秒，已與毒品交易雙方通常會先就毒品
    價格及交易數量進行磋商後，再進一步約定雙方方便交易之
    時間、地點以利交易進行，其所需時間至少數十秒之常情不
    符；又除非證人己○○先前已與被告丁○○談妥部分交易事
    項，故無需如此甚長時間，然依卷附相關通聯紀錄所示，亦
    未見其等於當日另有其他通話情形，故證人己○○於偵查中
    指證被告丁○○販毒等情，亦難遽信。
  (2)據上，被告丁○○被訴起訴事實二之(十)所示之販賣第二級毒
    品犯行部分，僅有毒品施用者即證人己○○上述瑕疵指證可
    據，且亦查無其他有力之補強佐證，依前述最高法院判決意
    旨，自難僅以此等證據資為不利被告丁○○之依憑，而據以
    推論被告丁○○有此部分犯行。
  4.綜上所述，公訴人所提出之證據，或其指出證明之方法，均
    未能使本院之心證達到確信其為真實之程度，就被告丁○○
    是否涉犯此部分犯行，仍有合理懷疑之存在，揆諸前揭法條
    及判決意旨，不能證明被告丁○○上開被訴如起訴事實一所
    指之連續販賣第二級毒品犯行、如起訴事實二之(一)、(十)所指
    2 次販賣第二級毒品犯行，均應為被告丁○○此等部分均無
    罪之諭知。
(四)、原審因而就被告丁○○被訴此等部分販賣第二級毒品罪嫌，
    均諭知無罪之判決，核無不合，檢察官上訴意旨仍執陳詞而
    認被告丁○○有此等部分犯罪，而指摘原判決此等部分不當
    ，均為無理由，應予駁回。
據上論斷，應依刑事訴訟法第368 條、第369 條第1 項前段、第
364 條、第299 條第1 項前段，毒品危害防制條例第4 條第2 項
（修正後）、第17條第1 項第2 項（修正後）、第18條第1 項前
段、第19條第1 項，刑法2 條第1 項、第11條、第47條第1 項，
修正前刑法第56條，判決如主文。
本案經檢察官陳宗吟到庭執行職務。
中    華    民    國    98    年    12    月    10    日
              刑事第六庭    審判長法  官  王憲義
                                  法  官  簡志瑩
                                  法  官  邱永貴
以上正本證明與原本無異。
如不服本判決應於收受本判決後10日內向本院提出上訴書狀，其
未敘述上訴理由者，並得於提起上訴後10日內向本院補提理由書
狀（均須按他造當事人之人數附繕本）「切勿逕送上級法院」。
中    華    民    國    98    年    12    月    10    日
                                  書記官  鄭翠芬
附錄本件論罪科刑之法條：
修正後毒品危害防制條例第4 條第2 項
製造、運輸、販賣第二級毒品者，處無期徒刑或7 年以上有期徒
刑，得併科新臺幣1 千萬元以下罰金。
┌─────────────────────────────┐
│附表一（被告乙○○販賣第二級毒品）                        │
├──┬────┬─────┬───┬───────────┤
│編號│販賣時間│ 販賣地點 │買受人│      交易方式        │
├──┼────┼─────┼───┼───────────┤
│ 1  │94年1 月│高雄縣鳳山│丙○○│丙○○與被告乙○○相約│
│    │間某日  │市○○○路│     │至左列地點，由丙○○以│
│    │        │與錦田路附│      │500 元之代價向被告林炳│
│    │        │近之「酷酷│      │宏購買第二級毒品甲基安│
│    │        │龍遊藝場」│      │非他命1 包（重量不詳）│
│    │        │內        │      │。                    │
├──┼────┼─────┼───┼───────────┤
│ 2  │94年3 月│高雄縣鳳山│甲○○│由丙○○帶甲○○至被告│
│    │間某日  │市○○○路│（起訴│乙○○左列住處後，由王│
│    │        │516 巷11號│書誤載│易湋以1 千元之代價向被│
│    │        │被告乙○○│為黃旺│告乙○○購買第二級毒品│
│    │        │住處內    │生）  │甲基安非他命1 包（重量│
│    │        │          │      │不詳）。              │
├──┼────┼─────┼───┼───────────┤
│ 3  │94年3 月│高雄縣鳳山│甲○○│由丙○○帶甲○○至被告│
│    │間某日  │市○○○路│（起訴│乙○○左列住處後，由王│
│    │        │516 巷11號│書誤載│易湋以1 千元之代價向被│
│    │        │被告乙○○│為黃旺│告乙○○購買第二級毒品│
│    │        │住處內    │生）  │甲基安非他命1 包（重量│
│    │        │          │      │不詳）。              │
├──┼────┼─────┼───┼───────────┤
│ 4  │94年3 月│高雄縣鳳山│甲○○│由甲○○以其0000000000│
│    │間某日中│市○○○路│      │手機門號與被告乙○○持│
│    │午12時許│附近之酷酷│      │用之0000000000門號聯絡│
│    │        │龍遊藝場內│      │後，相約至左列地點交易│
│    │        │          │      │，並由甲○○以500 元之│
│    │        │          │      │代價向被告乙○○購買第│
│    │        │          │      │二級毒品甲基安非他命1 │
│    │        │          │      │包（重量不詳）。      │
├──┼────┼─────┼───┼───────────┤
│ 5  │94年3 月│高雄縣鳳山│甲○○│由甲○○以其0000000000│
│    │間某日中│市○○○路│      │手機門號與被告乙○○持│
│    │午12時許│附近之酷酷│      │用之0000000000門號聯絡│
│    │        │龍遊藝場內│      │後，相約至左列地點交易│
│    │        │          │      │，並由甲○○以500 元之│
│    │        │          │      │代價向被告乙○○購買第│
│    │        │          │      │二級毒品甲基安非他命1 │
│    │        │          │      │包（重量不詳）。      │
└──┴────┴─────┴───┴───────────┘
┌────────────────────────────────────┐
│附表二（被告丁○○販賣第二級毒品）                                      │
├──┬────┬─────┬────┬───────┬─────────┤
│編號│販賣時間│ 販賣地點 │買受人  │   交易方式   │宣告刑及應沒收之物│
├──┼────┼─────┼────┼───────┼─────────┤
│ 1  │96年6 月│高雄市三民│甲○○ │被告丁○○持用│有期徒刑肆年。扣案│
│    │15日18時│區、苓雅區│        │門號0000000000│如附表三編號1 及附│
│    │30分許  │、高雄市小│        │號行動電話，與│表四編號1 所示甲基│
│    │        │港區○○路│        │甲○○所持0958│安非他命共5 包（合│
│    │        │431 號14樓│        │615430號行動電│計驗後淨重3.104 公│
│    │        │前，該等地│        │話聯絡買賣甲基│克）沒收銷燬之，扣│
│    │        │區其中之某│        │安非他命事宜，│案如附表四編號6 所│
│    │        │處。      │        │由被告丁○○指│示手機1 支（不含SI│
│    │        │          │        │定高雄市某不詳│M 卡）、附表四編號│
│    │        │          │        │地點交貨，王易│7 、8 所示筆記本、│
│    │        │          │        │湋以500 元之代│現金簿各1 本，均沒│
│    │        │          │        │價向被告丁○○│收。未扣案之販賣毒│
│    │        │          │        │購買第二級毒品│品所得新台幣500 元│
│    │        │          │        │甲基安非他命1 │沒收，如全部或一部│
│    │        │          │        │包（重量不詳）│不能沒收，以其財產│
│    │        │          │        │。            │抵償之。          │
├──┼────┼─────┼────┼───────┼─────────┤
│ 2  │96年6 月│高雄市三民│同上   │被告丁○○持用│有期徒刑肆年。應沒│
│    │29日20時│區、苓雅區│        │0000000000行動│收銷燬之甲基安非他│
│    │許      │、高雄市小│        │電話與甲○○持│命，及應沒收之手機│
│    │        │港區○○路│        │有之0000000000│、筆記本、現金簿，│
│    │        │431 號14樓│        │號行動電話聯絡│均同上。販賣毒品所│
│    │        │前，該等地│        │買賣甲基安非他│得500 元沒收，如全│
│    │        │區其中之某│        │命事宜，由被告│部或一部不能沒收，│
│    │        │處。      │        │丁○○指定不詳│以其財產抵償之。  │
│    │        │          │        │地點交貨，由王│                  │
│    │        │          │        │易湋以500 元之│                  │
│    │        │          │        │代價向被告黃英│                  │
│    │        │          │        │智購買第二級毒│                  │
│    │        │          │        │品甲基安非他命│                  │
│    │        │          │        │1 包（重量不詳│                  │
│    │        │          │        │）。          │                  │
├──┼────┼─────┼────┼───────┼─────────┤
│ 3  │96年7 月│高雄市三民│同上   │被告丁○○持用│有期徒刑肆年。應沒│
│    │6 日18時│區、苓雅區│        │0000000000號行│收銷燬之甲基安非他│
│    │17分許  │、高雄市小│        │動電話與甲○○│命，及應沒收之手機│
│    │        │港區○○路│        │持用之00000000│、筆記本、現金簿，│
│    │        │431 號14樓│        │30號行動電話聯│均同上。販賣毒品所│
│    │        │前，該等地│        │絡買賣甲基安非│得500 元沒收，如全│
│    │        │區其中之某│        │他命事宜，由被│部或一部不能沒收時│
│    │        │處。      │        │告丁○○指定不│，以其財產抵償之。│
│    │        │          │        │詳交貨地點，由│                  │
│    │        │          │        │甲○○以500 元│                  │
│    │        │          │        │之代價向被告黃│                  │
│    │        │          │        │英智購買第二級│                  │
│    │        │          │        │毒品甲基安非他│                  │
│    │        │          │        │命1 包（重量不│                  │
│    │        │          │        │詳）。        │                  │
├──┼────┼─────┼────┼───────┼─────────┤
│ 4  │94年7 月│高雄市三民│同上   │被告丁○○持用│有期徒刑肆年。應沒│
│    │30日上午│區、苓雅區│        │0000000000行動│收銷毀之甲基安非他│
│    │7 時48分│、高雄市小│        │電話與甲○○持│命，及應沒收之手機│
│    │許      │港區○○路│        │用之0000000000│、筆記本、現金簿，│
│    │        │431 號14樓│        │號行動電話聯絡│均同上。販賣毒品所│
│    │        │前，該等地│        │買賣甲基安非他│得1 千元沒收，如全│
│    │        │區其中之某│        │命事宜，由被告│部或一部不能沒收，│
│    │        │處。      │        │丁○○指定高雄│以其財產抵償之。  │
│    │        │          │        │市某處為交貨地│                  │
│    │        │          │        │點，由甲○○以│                  │
│    │        │          │        │1 千元之代價向│                  │
│    │        │          │        │被告丁○○購買│                  │
│    │        │          │        │第二級毒品甲基│                  │
│    │        │          │        │安非他命1 包（│                  │
│    │        │          │        │重量不詳）。  │                  │
├──┼────┼─────┼────┼───────┼─────────┤
│ 5  │94年8 月│高雄市三民│同上    │被告丁○○持用│有期徒刑肆年。應沒│
│    │4 日7 時│區、苓雅區│        │0000000000號行│收銷燬之甲基安非他│
│    │17分許  │、高雄市小│        │動電話與甲○○│命，及應沒收之手機│
│    │        │港區○○路│        │持用0000000000│、筆記本、現金簿，│
│    │        │431 號14樓│        │號行動電話聯絡│均同上。販賣毒品所│
│    │        │前，該等地│        │買賣甲基安非他│得1 千元沒收，如全│
│    │        │區其中之某│        │命事宜，由被告│部或一部不能沒收，│
│    │        │處        │        │丁○○指定交貨│以其財產抵償之。  │
│    │        │          │        │地點，甲○○以│                  │
│    │        │          │        │1 千元之代價向│                  │
│    │        │          │        │被告丁○○購買│                  │
│    │        │          │        │第二級毒品甲基│                  │
│    │        │          │        │安非他命1 包（│                  │
│    │        │          │        │重量不詳）。  │                  │
├──┼────┼─────┼────┼───────┼─────────┤
│ 6  │94年8 月│高雄市三民│同上   │被告丁○○持用│有期徒刑肆年。應沒│
│    │17日17時│區、苓雅區│        │0000000000號行│收銷燬之甲基安非他│
│    │8 分許  │、高雄市小│        │動電話與甲○○│命，及應沒收之手機│
│    │        │港區○○路│        │持用之00000000│、筆記本、現金簿，│
│    │        │431 號14樓│        │30號行動電話聯│均同上。販賣毒品所│
│    │        │前，該等地│        │絡買賣甲基安非│得1 千元沒收，如全│
│    │        │區其中之某│        │他命事宜，由被│部或一部不能沒收，│
│    │        │處。      │        │告丁○○指定高│以其財產抵償之。  │
│    │        │          │        │雄市某處為交貨│                  │
│    │        │          │        │地點，由甲○○│                  │
│    │        │          │        │以1 千之代價向│                  │
│    │        │          │        │被告丁○○購買│                  │
│    │        │          │        │第二級毒品甲基│                  │
│    │        │          │        │安非他命1 包（│                  │
│    │        │          │        │重量不詳）。  │                  │
├──┼────┼─────┼────┼───────┼─────────┤
│ 7  │96年9 月│高雄市苓雅│戊○○  │戊○○於96年9 │有期徒刑肆年。應沒│
│    │10日17時│區○○○路│        │月10日17時13分│收銷燬之甲基安非他│
│    │30分許  │21號「大遠│        │19秒以其持用之│命，及應沒收之手機│
│    │        │百百貨公司│        │手機門號092752│、筆記本、現金簿，│
│    │        │」停車場內│        │9551撥打被告黃│均同上。販賣毒品所│
│    │        │          │        │英智持用之0938│得1 千元沒收，如全│
│    │        │          │        │329284門號與被│部或一部不能沒收時│
│    │        │          │        │告丁○○聯絡後│，以其財產抵償之。│
│    │        │          │        │，相約至左列地│                  │
│    │        │          │        │點，並於左揭時│                  │
│    │        │          │        │間，由被告黃英│                  │
│    │        │          │        │智以1 千元之代│                  │
│    │        │          │        │價販賣重約0.4 │                  │
│    │        │          │        │公克之第二級毒│                  │
│    │        │          │        │品甲基安非他命│                  │
│    │        │          │        │1 包予戊○○。│                  │
├──┼────┼─────┼────┼───────┼─────────┤
│ 8  │96年9 月│高雄市三民│甲○○  │被告丁○○持用│有期徒刑肆年。應沒│
│    │21日14時│區、苓雅區│        │0000000000號行│收銷燬之甲基安非他│
│    │47分許  │、高雄市小│        │動電話與甲○○│命，及應沒收之手機│
│    │        │港區○○路│        │持用之00000000│、筆記本、現金簿，│
│    │        │431 號14樓│        │30號行動電話聯│均同上。販買毒品所│
│    │        │前，該等地│        │絡買賣甲基安非│得1 千元，沒收如全│
│    │        │區其中之  │        │他命事宜，由被│部或一部不能沒收時│
│    │        │某處。    │        │告丁○○指定高│，以其財產抵償之。│
│    │        │          │        │雄市某處為交貨│                  │
│    │        │          │        │地點，由甲○○│                  │
│    │        │          │        │以1 千元之代價│                  │
│    │        │          │        │向被告丁○○購│                  │
│    │        │          │        │買第二級毒品甲│                  │
│    │        │          │        │基安非他命1 包│                  │
│    │        │          │        │（重量不詳）。│                  │
└──┴────┴─────┴────┴───────┴─────────┘
┌───────────────────────────────────────────────────┐
│附表三（96年10月16日在被告丁○○身上查扣之物品）                                                      │
├──┬───────────┬────┬─────────────────────┬─────────┤
│編號│    扣 案 物 名 稱    │  數量  │  說  明                                  │是否沒收或沒收銷燬│
├──┼───────────┼────┼─────────────────────┼─────────┤
│ 1  │第二級毒品甲基安非他命│ 3 小包 │均驗呈甲基安非他命陽性反應（詳見高雄市立凱│應依毒品危害防制條│
│    │                      │        │旋醫院96年11月12日高市凱醫驗字第5422號濫用│例第18條第1 項前段│
│    │                      │        │藥物成品鑑定書、高雄醫學大學附設中和紀念醫│沒收銷燬          │
│    │                      │        │院97年1 月22日報告編號0000-000～121 號檢驗│                  │
│    │                      │        │報告）                                    │                  │
├──┼───────────┼────┼─────────────────────┼─────────┤
│ 2  │1 粒眠                │  8 顆  │均驗呈硝甲西泮陽性反應（高雄醫學大學附設中│不予沒收或沒收銷燬│
│    │                      │        │和紀念醫院97年9 月2 日報告編號0000-000號檢│                  │
│    │                      │        │驗報告），故係被告丁○○持有之第三級毒品，│                  │
│    │                      │        │與其販賣第二級毒品犯罪無關連。            │                  │
├──┼───────────┼────┼─────────────────────┼─────────┤
│ 3  │夾鏈袋                │  9 個  │與本案被告丁○○販賣第二級毒品犯罪無關。  │不予沒收或沒收銷燬│
├──┼───────────┼────┼─────────────────────┼─────────┤
│ 4  │吸食器                │  1 批  │為被告丁○○施用毒品犯罪之工具，與本案販賣│不予沒收或沒收銷燬│
│    │                      │        │第二級毒品犯罪無關。                      │                  │
└──┴───────────┴────┴─────────────────────┴─────────┘
┌────────────────────────────────────────────────────┐
│附表四（在高雄市○鎮區○○路21號16樓之11被告丁○○住處內查扣之物品）                                    │
├──┬────────────┬────┬─────────────────────┬─────────┤
│編號│   扣 案 物 名 稱       │  數量  │     說明                                 │是否沒收或沒收銷燬│
├──┼────────────┼────┼─────────────────────┼─────────┤
│ 1  │第二級毒品甲基安非他命  │ 2 小包 │均驗呈甲基安非他命陽性反應（詳見高雄市立凱│應依毒品危害防制條│
│    │                        │        │旋醫院96年11月12日高市凱醫驗字第5422號濫用│例第18條第1 項前段│
│    │                        │        │藥物成品鑑定書、高雄醫學大學附設中和紀念醫│沒收銷燬          │
│    │                        │        │院97年1 月22日報告編號0000-000、118 號檢驗│                  │
│    │                        │        │報告）                                    │                  │
├──┼────────────┼────┼─────────────────────┼─────────┤
│ 2  │第三級毒品愷他命        │ 1 小包 │驗呈愷他命陽性反應（高雄醫學大學附設中和紀│不予沒收或沒收銷燬│
│    │                        │        │念醫院97年9 月2 日報告編號0000-000號檢驗報│                  │
│    │                        │        │告），故係被告丁○○持有之第三級毒品，與其│                  │
│    │                        │        │販賣第二級毒品犯罪無關連。                │                  │
├──┼────────────┼────┼─────────────────────┼─────────┤
│ 3  │夾鏈袋                  │ 220 個 │與本案被告丁○○販賣第二級毒品犯罪無關。  │不予沒收或沒收銷燬│
├──┼────────────┼────┼─────────────────────┼─────────┤
│ 4  │吸食器                  │  1 批  │為被告丁○○施用毒品犯罪之工具，與本案販賣│不予沒收或沒收銷燬│
│    │                        │        │第二級毒品犯罪無關。                      │                  │
├──┼────────────┼────┼─────────────────────┼─────────┤
│ 5  │XG廠牌手機（手機序號：  │  1 支  │與本案被告丁○○販賣第二級毒品犯罪無關。  │不予沒收或沒收銷燬│
│    │000000000000000 ，內含門│        │                                          │                  │
│    │號0000000000之SIM 卡1 張│        │                                          │                  │
│    │）                      │        │                                          │                  │
├──┼────────────┼────┼─────────────────────┼─────────┤
│ 6  │ANY CALL廠牌手機（手機序│  1 支  │左列手機（不含SIM 卡）為被告丁○○所有供本│手機部分（不含SIM │
│    │號：000000000000000 ，內│        │件販賣第二級毒品犯行所用之物。            │卡）應依毒品危害防│
│    │含謝俊賢申請之門號      │        │                                          │制條例第19條第1 項│
│    │0000000000之SIM 卡1 張）│        │                                          │規定沒收          │
│    │                        │        │                                          │                  │
├──┼────────────┼────┼─────────────────────┼─────────┤
│ 7  │筆記本                  │  1 本  │為被告丁○○所有供本件販賣第二級毒品犯行所│應依毒品危害防制條│
│    │                        │        │用之物。                                  │例第19條第1 項規定│
│    │                        │        │                                          │沒收              │
├──┼────────────┼────┼─────────────────────┼─────────┤
│ 8  │現金簿                  │  1 本  │為被告丁○○所有供本件販賣第二級毒品犯行所│應依毒品危害防制條│
│    │                        │        │用之物。                                  │例第19條第1 項規定│
│    │                        │        │                                          │沒收              │
├──┼────────────┼────┼─────────────────────┼─────────┤
│ 9  │房屋租賃契約書          │  1 份  │與本案被告丁○○販賣第二級毒品犯罪無關。  │不予沒收或沒收銷燬│
└──┴────────────┴────┴─────────────────────┴─────────┘


司法院資訊處製作；財團法人民間司法改革基金會備份。
